臺灣臺中地方法院刑事判決　　　　　　100年度交易字第603號
公　訴　人　臺灣臺中地方法院檢察署檢察官
被　　　告　董國強
上列被告因竊盜等案件，經檢察官提起公訴（100年度偵字第109
76號），本院判決如下：
    主  文
董國強犯竊盜罪，累犯，處有期徒刑肆月，如易科罰金，以新臺
幣壹仟元折算壹日，扣案之機車鑰匙壹支沒收；又犯不能安全駕
駛動力交通工具罪，累犯，處拘役伍拾日，如易科罰金，以新臺
幣壹仟元折算壹日。
    事  實
一、董國強前因酒後駕車涉犯公共危險案件，經臺灣臺中地方法
    院判處拘役55日確定；復因違反妨害兵役治罪條例案件，經
    臺灣南投地方法院判處有期徒刑4月確定；上開2罪經接續執
    行後，於民國95年5月17日執行完畢（先執行拘役，拘役期
    間為94年11月24日至95年1月17日）。詎仍不知悔改，復於
    100年5月8日上午8時30分許，行經臺中市東勢區泰昌里小中
    嵙登山步道入口，見張京娘所有之車牌號碼EXD－913號輕型
    機車（價值約新臺幣15,000元）停放在該處，且無人看管，
    竟意圖為自己不法之所有，以其所有之機車鑰匙發動引擎而
    竊盜之，得手後，供己代步使用。嗣於同日上午9時30分許
    ，行經東勢區下新里西門巷自行車步道旁，發現他人棄置在
    路旁之半瓶蔘茸酒，遂將之拾起一飲而盡，已達不能安全駕
    駛動力交通工具之程度，竟仍於飲畢後之不詳時間，騎乘上
    開竊得之機車自上址出發，欲沿東豐自行車道，前往臺中市
    石岡區。惟董國強因沿路踹踢路人，經警據報前往搜尋，於
    同日下午3時30分許，在石岡區○○里○○○道發現其蹤跡
    ，並查知董國強所騎乘之機車為張京娘所報失竊之機車，遂
    自後加以追捕。董國強見狀後，隨即騎乘前開機車逃逸，迨
    行駛至石岡區萬興里萬墩巷自行車步道旁，不慎與詹璽懷所
    駕駛之車牌號碼6907－TZ號自用小客車發生擦撞而倒地，旋
    遭尾隨在後之員警予以逮捕，並扣得前開供行竊所用之鑰匙
    1支。嗣於同日下午4時14分許，經警對其施以酒精濃度測試
    ，測得其呼氣酒精濃度達每公升0.82毫克，因而查獲其上酒
    後駕車之犯行。
二、案經張京娘訴由臺中市政府警察局東勢分局報告臺灣臺中地
    方法院檢察署檢察官偵查起訴。
    理  由
壹、程序部分：
一、按除簡式審判程序、簡易程序及第376條第1款、第2款所列
    之罪之案件外，第一審應行合議審判，刑事訴訟法第284條
    之1定有明文；次按刑法第185條之3之不能安全駕駛動力交
    通工具罪及同法第320條之竊盜罪，分別為刑事訴訟法第376
    條第1款、第2款所明定之罪。
二、查本件被告涉刑法第185條之3之不能安全駕駛動力交通工具
    罪及同法第320條第1項之竊盜罪，依上開規定，自毋庸行合
    議審判，合先敘明。
貳、實體部分：
一、證據能力部分：
  (一)按被告以外之人於審判外之言詞或書面陳述，除法律有規定
    者外，不得作為證據；被告以外之人於審判中有下列情形之
    一，其於檢察事務官、司法警察官或司法警察調查中所為之
    陳述，經證明具有可信之特別情況，且為證明犯罪事實之存
    否所必要者，得為證據：一、死亡者。二、身心障礙致記憶
    喪失或無法陳述者。三、滯留國外或所在不明而無法傳喚或
    傳喚不到者。四、到庭後無正當理由拒絕陳述者；該言詞或
    書面陳述，雖不符刑事訴訟法第159條之1至第159條之4之規
    定，而經當事人於審判程序同意作為證據，法院審酌該言詞
    陳述或書面陳述作成時之情況，認為適當者，亦得為證據；
    當事人、代理人或辯護人於法院調查證據時，知有第159條
    第1項不得為證據之情形，而未於言詞辯論終結前聲明異議
    者，視為有前項之同意，刑事訴訟法第159條第1項、第159
    條之3、第159條之5分別定有明文。核其立法理由在於傳聞
    證據未經當事人之反對詰問予以核實，乃排斥其證據能力。
    惟當事人如放棄對原供述人之反對詰問權，於審判程序表示
    同意該等傳聞證據可作為證據，此時，法院除認該傳聞證據
    欠缺適當性外，自可承認其證據能力。又當事人、代理人或
    辯護人於調查證據時，知有刑事訴訟法第159條第1項不得為
    證據之情形，卻表示「對於證據調查無異議」、「沒有意見
    」等意思，而未於言詞辯論終結前聲明異議者，應視為已有
    將該等傳聞證據採為證據之同意（參見最高法院94年度臺上
    字第2976號判決意旨）。
  (二)本件檢察官、被告於審判期日，對本案之全部證據之證據能
    力均不爭執，復於審判期日就本院提示之證據於言詞辯論終
    結前，均未就所調查之證據主張有刑事訴訟法第159條不得
    為證據之情形，且均表示無意見，本院審酌該等證據作成時
    ，亦無不適當之處，是參考上開最高法院判決要旨，應視為
    已有將該等傳聞之證據採為證據之同意，本案經調查之證據
    均有證據能力。
二、認定犯罪事實所根據的證據及理由：
  (一)被告董國強於本院審理中對於上開事實均坦白承認，核與被
    害人張京娘於警詢時陳述及證人詹璽懷於偵查中證述情節相
    符，被告自白與事實相符，應堪採信。
  (二)有臺中市政府警察局東勢分局搜索、扣押筆錄、扣押物品目
    錄表、車輛詳細資料報表、失車-案件基本資料詳細畫面報
    表、臺中市政府警察局東勢分局東勢派出所酒後駕車公共危
    險罪當事人酒精測定紀錄表、刑法第185條之3查獲後測試觀
    察職務報告、汽機車駕駛人酒後生理協調平衡檢測紀錄表、
    肇事現場圖影本、道路交通事故處理記錄登記簿影本各1份
    、現場照片10張附卷可稽及鑰匙1支扣案可資佐證。
  (三)上開機車，經被害人確認為其所失竊之物並已領回，亦有贓
    物認領保管單1紙存卷可憑。
  (四)本件事證明確，被告犯行洵堪認定。
三、論罪科刑的理由：
  (一)核被告上開所為，分別係犯刑法第320條第1項之竊盜罪及同
    法第185條之3之不能安全駕駛動力交通工具罪。
  (二)被告前受如事實欄所載刑之宣告及執行完畢，此有臺灣高等
    法院被告前案紀錄表及臺灣臺中地方法院檢察署刑案資料查
    註紀錄表在卷足憑，其前受有期徒刑執行完畢，於5年內再
    故意犯本件最重本刑為有期徒刑以上之罪，為累犯，應依刑
    法第47條第1項之規定加重其刑。
  (三)被告所犯上開2罪，犯意各別，罪名不同，應分論併罰之。
  (四)爰審酌被告犯罪之動機、目的、手段，正值青年，不思以正
    當途徑獲取金錢，素行不良，前有多次前科，被害人所受損
    害程度，酒醉程度，犯罪後尚能坦承犯行，犯罪後態度良好
    ，尚知悔改等一切情狀，分別量處如主文所示之刑，並諭知
    易科罰金之折算標準。
  (五)扣案之機車錀匙1支，係供犯罪所用之物，且為被告所有，
    業經被告供明在卷可按，爰依刑法第38條第1項第2款併予宣
    告沒收。
四、適用法律依據：
  (一)刑事訴訟法第284條之1、第299條第1項前段。
  (二)刑法第185條之3、第320條第1項、第47條第1項、第38條第
    1項第2款。
  (三)刑法施行法第1條之1。
本案經檢察官吳昆璋到庭執行職務。
中    華    民    國   100    年    8     月    18    日
                      交通法庭  法  官  洪挺梧
以上正本證明與原本無異。
如不服本判決應於收受送達後10日內向本院提出上訴書狀，並應
敘述具體理由；其未敘述上訴理由者，應於上訴期間屆滿後20日
內向本院補提理由書（均須按他造當事人之人數附繕本）「切勿
逕送上級法院」。
                                書記官  劉雅玲
中    華    民    國   100    年    8     月    18    日

附錄本判決論罪科刑法條：
中華民國刑法第185條之3
服用毒品、麻醉藥品、酒類或其他相類之物，不能安全駕駛動力
交通工具而駕駛者，處1年以下有期徒刑、拘役或科或併科15萬
元以下罰金。
中華民國刑法第320條
（普通竊盜罪、竊佔罪）
意圖為自己或第三人不法之所有，而竊取他人之動產者，為竊盜
罪，處5年以下有期徒刑、拘役或5百元以下罰金。
意圖為自己或第三人不法之利益，而竊佔他人之不動產者，依前
項之規定處斷。
前二項之未遂犯罰之。